hr-HR: Vrsta nosača okretnog dijela ručice brisača: Kopča; D-osovina; Kuka; Matica/vijak; Stezni vijak; Ožlijebljena osovina; Konusna osovina; Ostalo
ro-RO: Tipul de montare pe pivot a brațului ștergătorului: Cu prindere tip clemă; Ax în formă de D; Cârlig; Cu prindere prin piuliță/șurub; Șurub de fixare; Ax canelat; Ax conic; Altele
fr: Type de fixation du bras d’essuie-glace sur pivot: À clipser; Arbre en D; Crochet; À écrou/boulonner; Vis de pression; Arbre cannelé; Arbre conique; Autre
sl-SI: Vrsta vrtilnega nosilca ročice brisalca: Na zaponko; D-os; Kljuka; Z matico/vijakom; Nastavitveni vijak; Zobata os; Stožčasta os; Drugo
ru: Тип крепления шарнира дворника: На защелке; D-образный вал; Крючок; На гайке / болте; Установочный винт; Шлицевой вал; Конусный вал; Другое
pt-PT: Tipo de montagem do pivô do braço da escova limpa-vidros: De encaixe; Veio em D; Gancho; Com porca/parafusado; Parafuso de fixação; Veio ranhurado; Veio cónico; Outro
de: Art der Drehgelenkbefestigung des Wischerarms: Clip-on; D-Welle; Haken; Mutter/Schraube; Stellschraube; Keilwelle; Kegelwelle; Sonstige
tr: Silecek kolu pivot montaj tipi: Klipsli; D milli; Kanca; Somun/cıvatalı; Ayar vidalı; Frezeli mil; Konik mil; Diğer
en: Wiper arm pivot mount type: Clip on; D-shaft; Hook; Nut/bolt on; Set-screw; Splined shaft; Tapered shaft; Other
da: Type af drejemontering for viskerarm: Clip-on; D-aksel; Krog; Møtrik/bolt-on; Pinolskrue; Stråleaksel; Konisk aksel; Andet
zh-CN: 雨刮臂枢轴安装类型: 卡扣式; D 形轴; 挂钩; 螺母/螺栓固定式; 紧定螺钉; 花键轴; 锥形轴; 其他
ko: 와이퍼 암 피벗 장착 유형: 클립 온; D-샤프트; 후크; 너트/볼트 체결형; 세트 스크루; 스플라인 샤프트; 테이퍼 샤프트; 기타
bg-BG: Тип закрепване на шарнирното рамо на чистачката: С клипс; D-образен вал; Кука; С гайка/болт; Фиксиращ винт; Шлицов вал; Конусен вал; Друго
nb: Viskerarmens festetype: Klips på; D-aksel; Krok; Mutter/bolt på; Settskrue; Spline-aksel; Konisk aksel; Annet
vi: Loại giá đỡ trục xoay cần gạt nước: Gài; Trục chữ D; Móc; Vặn đai ốc/bu lông; Vít kẹp; Trục then hoa; Trục côn; Khác
hu: Ablaktörlő kar forgócsapos rögzítési típusa: Bepattintható; D-tengely; Kampós; Csavaros; Hernyócsavaros; Bordástengely; Kúpos tengely; Egyéb
cs: Typ uchycení otočného čepu raménka stěrače: Nacvakávací; Hřídel s profilem D; Hák; Na matici/šroub; Stavěcí šroub; Drážkovaná hřídel; Kuželová hřídel; Jiné
fi: Pyyhkimen varren nivelkiinnityksen tyyppi: Klipsikiinnitys; D-akseli; Koukku; Mutteri-/pulttikiinnitys; Pidätinruuvi; Ura-akseli; Kartiomainen akseli; Muu
nl: Ruitenwisserarm draaibare bevestiging type: Clip-on; D-as; Haak; Moer/bout-bevestiging; Stelschroef; Gegroefde as; Taps toelopende as; Overige
ja: ワイパーアームピボットマウントタイプ: クリップオン; Dシャフト; フック; ナット/ボルトオン; 止めネジ; スプラインシャフト; テーパーシャフト; その他
th: แบบติดตั้งแกนหมุนแขนปัดน้ำฝน: แบบหนีบ; เพลาตัว D; ตะขอ; ขันน็อต/สลักเกลียว; สกรูตัวหนอน; เพลาแบบมีร่อง; เพลาเรียว; อื่นๆ
pl: Typ mocowania osi ramienia wycieraczki: Na zatrzask; Wałek w kształcie D; Hak; Na nakrętkę/śrubę; Na wkręt dociskowy; Wałek wielowypustowy; Wałek stożkowy; Inny
pt-BR: Braço do limpador tipo de montagem no pivô: De encaixe; Eixo em D; Gancho; Porca/parafusado; Parafuso de fixação; Eixo estriado; Eixo cônico; Outro
lt-LT: Valytuvo svirties ašies montavimo tipas: Užsegamas; D formos velenas; Kablys; Prisukamas veržle / varžtu; Fiksuojamasis varžtas; Išdrožinis velenas; Kūginis velenas; Kita
zh-TW: 雨刷臂轉軸安裝類型: 夾式; D 型軸; 鉤狀; 螺母/螺栓固定; 止付螺絲; 花鍵軸; 錐形軸; 其他
it: Tipo di montaggio sul perno del braccio del tergicristallo: A clip; Albero a D; Gancio; A dado/bullone; Vite di fermo; Albero scanalato; Albero conico; Altro
el: Τύπος περιστρεφόμενης βάσης βραχίονα υαλοκαθαριστήρα: Κουμπωτό (Clip-on); Άξονας τύπου D; Γάντζος; Με παξιμάδι/βίδα; Βίδα στερέωσης; Πολύσφηνος άξονας; Κωνικός άξονας; Άλλο
sv: Torkararm – typ av svängfäste: Clip-on; D-axel; Krok; Mutter/bult; Ställskruv; Splines-axel; Konisk axel; Övrigt
es: Tipo de montaje del pivote del brazo del limpiaparabrisas: Con clip; Eje en D; Gancho; Con tuerca/perno; Tornillo de fijación; Eje estriado; Eje cónico; Otro
sk-SK: Typ otočného uchytenia ramena stierača: Na pripnutie; D-hriadeľ; Háčik; Na maticu/skrutku; Zaisťovacia skrutka; Drážkovaný hriadeľ; Kužeľový hriadeľ; Iné